Cédric LE BRETON



2 Passage Berthault, 44000 NANTES.



lebreton.cedric@yahoo.fr



06 62 33 60 29



https://github.com/CLB56

Chef de projet industriel

Ingénieur industriel ayant 10 ans d'expérience dont 7 ans en pilotage de projets dans le secteur automobile. Capable de gérer toutes les phases jusqu'au lancement d'un produit ou d'un process industriel complexe. Très intéressé par l'industrie 4.0 et notamment les applications Big-Data.

EXPÉRIENCES PROFESSIONNELLES

2014 - 2018 Chef de projet à Fives Filling & Sealing (machines-outils), Nantes

- Management des contrats (de 200 k€ pour une seule machine-outil à 3M€ pour équiper une usine entière) depuis la prise de commande jusqu'à la réception définitive des installations
- Pilotage de la conception, fabrication, installation et mise en service sur site (management d'une équipe de 6 à 10 personnes)
- Gestion de la relation client : reporting, analyse des besoins client, gestion contractuelle, négociation d'amendements au contrat
- Travail en environnement multi-culturel (projets en Allemagne, Chine, Inde et Russie)
- Reporting financier et technique au comité exécutif

2011 - 2014 Chef de projet à Trelleborg Automotive (pièces anti-vibratoires), Nantes

- Management des projets depuis la réponse à l'appel d'offre jusqu'au lancement des pièces de série
- Pilotage de la conception, fabrication et validation des pièces prototype auprès du
- Négociations techniques avec les fournisseurs et définition/implantation des outillages et moyens de production en partenariat avec les usines
- Veille constante à la réduction des coûts (phase prototypage et série)

2010 - 2011 Assistant chef de projet Russie à ACB (machines-outils), Moscou (VIE)

- Assistance à l'implantation d'un nouvel atelier clé-en-main
- Suivi et soutien des projets pour le marché russe

2009 - 2010 Chef de projet à Nexans (câbles électriques), Paris (Stage)

- Définition et implémentation d'une nouvelle politique de prix en France et en Corée (Macro Excel)
- Optimisation des flux de production et des stocks (stocks diminués de 25% en valeur)

2005 - 2008 Apprentissage à la DCNS (chantier naval militaire), Lorient

- Définition du besoin et mise en place d'un outil PLM (PDM Link) dans le département
- Réorganisation du département autour du processus produit
- Développement de macro-fonctions sur le logiciel AUTOCAD

FORMATION

2008 - 2009 Master Administration des Entreprises à l'IAE de Paris

Diplôme d'ingénieur ICAM par apprentissage, Vannes 2005 - 2008

COMPÉTENCES

Catia V5, Solid Works, AutoCAD, SAP R/3, MS Project Logiciels

Python 3, SciPy (Numpy, Pandas...), Scikit, GNU Bash, Jupyter **Big Data**

Langues Français (langue maternelle), Anglais (courant), Russe (courant)